【裁判字號】    98,裁,1510
【裁判日期】    980618
【裁判案由】    損害賠償
【裁判全文】
最  高  行  政  法  院  裁  定
                                      98年度裁字第1510號
聲  請  人  新亞企業股份有限公司
代  表  人  甲○○
上列聲請人因與相對人高雄市政府間損害賠償事件，對於中華民
國97年9月11日本院97年度裁字第4397號裁定，聲請再審，本院
裁定如下：
    主  文
再審之聲請駁回。
再審訴訟費用由聲請人負擔。
    理  由
一、按聲請人聲請再審，應依行政訴訟法第283條準用第277條第
    1項第4款之規定表明再審理由，此為必須具備之程式。所謂
    表明再審理由，必須指明確定裁定，有如何合於再審理由之
    具體情事，始為相當。倘僅泛言有再審事由而無具體情事者
    ，仍難謂已合法表明再審理由，所為再審之聲請，即屬不合
    法。
二、本件聲請人前於民國92年1月22日向監察院提出陳情謂國防
    部與相對人勾結訴外人建台水泥股份有限公司，侵害聲請人
    位於高雄市半屏山水泥廠建地及採石區不當情事，經監察院
    函轉行政院參處，嗣行政院函請國防部會同有關機關參處逕
    復聲請人。相對人遂以92年3月10日高市府建一字第9200091
    83號函（下稱系爭書函）復聲請人，略以：「本案經查貴公
    司原位於半屏山第15區採石工區保留申請優先權，業於67年
    8月9日在臺灣省礦務局協調下，由東南水泥股份有限公司支
    付新臺幣（下同）190萬元予貴公司，作為一切設備補償費
    ，請貴公司放棄一切申請權益暨嗣後對該工區有任何不利之
    主張，東南水泥股份有限公司並於67年10月21日如數交付貴
    公司。至於水泥廠建廠用地被侵害部分，經查貴公司並未在
    本府建設局辦理工廠登記事宜，無所謂廠地被侵害等情事。
    且貴公司業經建設局於74年8月27日以高市建二字第77726號
    函公告註銷公司登記，依法已無權利能力。…」等語。聲請
    人不服，循序提起行政救濟，請求判決：(一)訴願決定及原處
    分均撤銷。(二)相對人應作成回復聲請人公司登記之處分。(三)
    相對人應賠償聲請人21億元。經高雄高等行政法院92年度訴
    字第900號裁定，以系爭書函非屬行政處分，不得提起撤銷
    訴訟，至於聲請人請求相對人應作成回復聲請人公司登記之
    處分部分，因聲請人於起訴前並未履行先行向相對人申請回
    復公司登記程序並遭否准，遽行提起課予義務訴訟，即非合
    法，聲請人提起之撤銷訴訟及課予義務訴訟既因不合法而應
    予駁回，則聲請人合併請求相對人應賠償其損失21億元，亦
    屬不備起訴要件而不合法等理由，駁回其行政訴訟，聲請人
    提起抗告，為本院94年度裁字第1119號裁定駁回其抗告後，
    聲請人曾先後多次聲請再審，均經本院分別以裁定駁回。茲
    聲請人復對最近一次即97年度裁字第4397號裁定（下稱原裁
    定）聲請再審。核其聲請意旨無非謂因相對人侵害聲請人在
    左營水泥廠訴求賠償21億元，蒙3次受理在案，為不增加本
    院困擾，僅要求先回復聲請人之公司登記，然未蒙採納實感
    不解云云。惟查，聲請再審狀所載內容，對於原裁定究有如
    何合於行政訴訟法第273條第1項第1款規定之具體情事，未
    據敘明，依上開規定及說明，其聲請自非合法，應予駁回。
三、據上論結，本件聲請為不合法。依行政訴訟法第283條、第2
    78條第1項、第104條、民事訴訟法第95條、第78條，裁定如
    主文。
中    華    民    國    98    年    6     月    18    日
                    最高行政法院第四庭
                        審判長法官  劉  鑫  楨
                              法官  吳  慧  娟
                              法官  黃  淑  玲
                              法官  劉  介  中
                              法官  曹  瑞  卿
以  上  正  本  證  明  與  原  本  無  異
中    華    民    國    98    年    6     月    18    日
                              書記官  王  史  民


司法院資訊處製作；財團法人民間司法改革基金會備份。
